# 关于房地产企业新设项目公司的土地核算问题

提问人：linwenneng 时间：2019-01-15 11:43:05
1 、 2018 年 1 月甲公司投标获取 A 地块，价值 10 亿，尚未办理产权证；
2 、 2018 年 2 月应当地政府要求，需在 A 地块所在地开设项目公司进行土地开发
3 、 2018 年 3 月甲公司成立全资项目乙公司，注册资本金 4000 万。
4 、 2018 年 4 月甲公司、乙公司和当地政府签订三方协议，将 A 地块资金受让方并更为乙公司，并办理产权证。
该事项甲公司支付了 10 亿的购地款，但未获取 A 土地；乙公司获取了 A地块，但未支付 10 亿购地款。
处理方案一：
将 A 地块作为甲公司对乙公司的资本性投入，甲公司作为长期股权投资核算，乙公司作为溢价出资计入资本公积。
处理方案二：
将认定土地受让方为乙公司，甲公司代乙公司支付购地款，甲公司确认长期应收款，乙公司确认长期应付款。
处理方案三：
视同甲公司将 A 地块作为转让给乙公司，甲公司确认应收款项及资产处置收益，乙公司确认存货及应付款项。
以上方案哪种更为合适？
另方案一的处理是否有可能在税务上认定为土地转让，缴纳相应税费。

回答人：chenyiwei
这个问题首先要明确甲公司是否要求乙公司归还这部分代付的土地款，以及要求何时支付。这个问题明确了才能进一步讨论会计处理。否则你的方案一、二都有可能。不建议采用方案三，因为转移资产给全资子公司一般认为不具有商业实质，不应确认损益。